【裁判字號】    95,訴緝,31
【裁判日期】    950309
【裁判案由】    毒品危害防制條例
【裁判全文】
臺灣板橋地方法院刑事判決              95年度訴緝字第31號
公  訴  人  臺灣板橋地方法院檢察署檢察官
被      告  甲○○
                    5
上列被告因違反毒品危害防制條例案件，經檢察官提起公訴（94
年度核退毒偵字第975 號），暨移送併辦（94年度毒偵字第6358
號、臺灣彰化地方法院檢察署94年度毒偵字第5596號），本院於
準備程序進行中，被告就被訴及併案之事實為有罪之陳述，經告
知被告簡式審判程序之旨，並聽取當事人之意見後，裁定進行簡
式審判程序，本院判決如下：
    主  文
甲○○連續施用第一級毒品，處有期徒刑壹年肆月，扣案之第一
級毒品海洛因壹包（淨重零點貳捌克），其毒品部分，沒收銷燬
之，其包裝袋壹個暨扣案之注射針筒陸支、香菸壹支，沒收。又
連續施用第二級毒品，處有期徒刑壹年貳月，扣案之第二級毒品
安非他命貳包（驗餘淨重零點捌公克），其毒品部分，沒收銷燬
之，其包裝袋貳個暨扣案之吸食器共組，沒收。應執行有期徒刑
貳年肆月，扣案之第一級毒品海洛因壹包（淨重零點貳克）、第
二級毒品安非他命貳包（驗餘淨重零點捌公克），其毒品部分，
沒收銷燬之，其包裝袋個暨扣案之注射針筒陸支、香菸壹支、
吸食器貳組，沒收。
    事  實
一、甲○○前於民國於89年間因違反毒品危害防制條例案件，經
    本院於同年1 月11日以89年度毒聲字第165 號裁定送勒戒處
    所觀察、勒戒，認有繼續施用毒品傾向，於同年3 月16日以
    89年度毒聲字第1991號裁定送強制戒治，於90年3 月20日戒
    治期滿，經臺灣板橋地方法院檢察署檢察官於90年4 月27日
    以90年度戒毒偵字第313 號為不起訴處分確定。詎其不思悛
    悔，於前開強制戒治執行完畢後5 年內，復基於施用第一級
    毒品海洛因及第二級毒品甲基安非他命（起訴書及併案意旨
    書均誤載為安非他命）等概括犯意，自91年間之某日起至94
    年12月26日止，在臺北縣三重市○○路○ 段244 巷35弄11號
    3 樓301 室及彰化縣福興鄉○○村○○路9 號等處，以注射
    針筒將第一級毒品海洛因注射入體內之方式，施用第一級毒
    品海洛因多次，及將第二級毒品安非他命置於吸食器加熱，
    以吸取其濃煙之方式，施用第二級毒品安非他命多次。嗣於
    94年2 月19日下午4 時30分許，在臺北縣三重市○○路○ 段
    244 巷35弄11號3 樓301 室，為警查獲，並扣得其所有第一
    級毒品海洛因1 包（淨重0.28公克）、第二級毒品安非他命
    2 包（毛重1.22，淨重0.82公克，驗餘淨重0.8 公克）、預
    備供其施用第一級毒品所用之尚未使用注射針筒6 支、供其
    施用第二級毒品安非他命所用之吸食器1 組；於94年9 月19
    日上午9 時許，在臺北縣三重市○○街、成功路口「上格賓
    館」前，為警查獲；於94年10月26日下午4 時30分許，在彰
    化縣福興鄉○○村○○路9 號，為警查獲，並扣得其所有供
    其施用第一級毒品海洛因所用香菸1 支、供其施用第二級毒
    品安非他命所用吸食器1 組，及其姊王美淑所有第一級毒品
    海洛因2 包（毛重30.5公克）。
二、案經臺北市政府警察局大安分局報請臺灣板橋地方法院檢察
    署檢察官偵查起訴，及臺北市政府警察局中正第二分局報請
    同署檢察官偵查，暨彰化縣政府警察局鹿港分局報請臺灣彰
    化地方法院檢察署檢察官偵查後，移送併辦。
    理  由
一、程序部分：按除被告所犯為死刑、無期徒刑、最輕本刑為三
    年以上有期徒刑之罪或高等法院管轄第一審案件者外，於第
    一次審判期日前之準備程序進行中，被告先就被訴事實為有
    罪之陳述時，審判長得告知被告簡式審判程序之旨，並聽取
    當事人、代理人、辯護人及輔佐人之意見後，裁定進行簡式
    審判程序，刑事訴訟法第273 條之1 第1 項定有明文。經核
    本件被告甲○○所犯係死刑、無期徒刑、最輕本刑為三年以
    上有期徒刑以外之罪，其於準備程序中就被訴事實為有罪之
    陳述，經法官告知簡式審判程序之旨，並聽取公訴人、被告
    之意見後，本院爰依首揭規定，合議裁定由受命法官獨任進
    行簡式審判程序。
二、訊據被告於本院審理時坦承前揭事實不諱，另查：
  (一)其於94年2 月19日下午4 時30分許為警查獲後，於同日晚間
    7 時10分許經警採集之尿液檢體，經送臺灣尖端先進生技醫
    藥股份有限公司以酵素免疫分析法初步檢驗，呈鴉片類陽性
    及安非他命類反應，復經氣相層析質譜儀確認，並呈嗎啡、
    可待因、安非他命及甲基安非他命陽性反應，有該公司同年
    3 月3 日濫用藥物檢驗報告存卷可參，而此次扣案之粉末1
    包（淨重0.28公克）及晶體2 包，經警方以聯勤204 廠製造
    之煙毒品檢驗A 包試劑初步檢驗，結果認粉末部分呈嗎啡暨
    海洛因反應，而晶體部分呈安非他命反應，又上述粉末經送
    法務部調查局鑑定，認含第一級毒品海洛因成分，淨重0.28
    公克，有該局94年4 月19日鑑定通知書復卷得憑，另前揭晶
    體再送臺北市政府警察局鑑驗，均應檢出第二級毒品甲基安
    非他命及N-N-二甲基安非他命成分，毛重1.22公克，淨重0.
    82公克，驗餘淨重0.8 公克，復有該局鑑驗通知書在卷可查
    ；
  (二)其於同年9 月19日上午9 時許為警查獲後，於同日上午11時
    47分許經警採集尿液檢體，經送臺灣檢驗科技股份有限公司
    以酵素免疫分析法初步檢驗，呈鴉片類及安非他命類陽性反
    應，復經氣相層析質譜儀確認，並呈嗎啡、可待因、安非他
    命及甲基安非他命陽性反應，經判定有鴉片類及安非他命類
    陽性反應，有該公司同年10月4 日濫用藥物尿液檢驗報告存
    卷可參；
  (三)其於同年10月26日下午4 時30分許為警查獲後，於同日晚間
    7 時50分許經警採集之尿液檢體，經送彰化縣政府衛生局以
    免疫學分析法檢測，認有嗎啡及甲基安非他命陽性反應，有
    該局同年11月7日煙毒尿液檢驗成績書存卷可憑。
三、按海洛因經注射或吸入人體後，約百分之80於24小時內自尿
    中排出，一般而言，尿液中能否驗出嗎啡陽性反應與其投與
    量、投與途徑、採尿時間、個人體質及檢測方法之靈敏度有
    關，國內曾有文獻報導注射6 毫克之海洛因鹽酸鹽，其代謝
    物嗎啡之平均可檢出時限約為26小時，業經行政院衛生署藥
    物食品檢驗局於81年9 月8 日以藥檢壹字第8114885 號函述
    綦詳。又甲基安非他命經口服投與後約百分之70於24小時內
    自尿中排出，約百分之90於96小時內自尿中排出，由於甲基
    安非他命成分之檢出與其投與方式、投與量、個人體質、採
    尿時間與檢測儀器之精密度等諸多因素有關，因此僅憑尿液
    中呈安非他命陽性反應，並無法確實推算吸食時間距採集時
    間之長短，惟依上述資料推斷，最長可能不會超過4 日，亦
    經行政院衛生署藥物食品檢驗局81年2 月8 日 (81) 藥檢一
    字第001156號函示明確。基此，可確信被告於前述採集尿液
    檢體前約分別於26小時、96小時內扣除為警查獲後被告不可
    能施用毒品期間內之某時，尚有上述施用毒品犯行。是前述
    其自白，應與事實相符，殊值信取。
四、次查，被告於89年間因違反毒品危害防制條例案件，經本院
    於同年1 月11日以89年度毒聲字第165 號裁定送勒戒處所觀
    察、勒戒，認有繼續施用毒品傾向，於同年3 月16日以89年
    度毒聲字第1991號裁定送強制戒治，於90年3 月20日戒治期
    滿，經臺灣板橋地方法院檢察署檢察官於90年4 月27日以90
    年度戒毒偵字第313 號為不起訴處分確定，有臺灣高等法院
    被告前案紀錄表得參。
五、此外，復有查獲物品照片、扣押物品目錄表、扣押物品清單
    可佐。本件事證業臻明確，被告犯行洵堪認定，應依法論科
    。
六、核被告施用第一級毒品海洛因之行為，係犯毒品危害防制條
    例第10條第1 項之施用第一級毒品罪；又其施用第二級毒品
    安非他命之行為，則犯同條第2 項之施用第二級毒品罪。其
    持有毒品之低度行為，當各為其施用之高度行為所吸收，均
    不另論罪。被告各施用第一級毒品海洛因及第二級毒品安非
    他命多次，均時間緊接，所犯分別為罪名相同之罪，各顯係
    出於概括犯意所為，皆屬連續犯，應分別依刑法第56條之規
    定，論以一罪，並各加重其刑。其所犯上述2 罪，犯意各別
    ，行為互殊，應分論併罰。本院審酌其於受觀察、勒戒及強
    制戒治後，猶另萌施用毒品之犯意，再犯本罪，顯見其戒除
    毒癮之意志薄弱，且未衷心悛悔，漠視法令之禁制，恣意濫
    用藥品，其行為甚為可訾，惟施用毒品祗係戕害其自己身心
    ，並無加害他人，兼衡其本件施用毒品種類、期間暨次數、
    犯罪動機、目的、手段、犯後態度，及其現已覓得正當工作
    ，從事業務員職務，有成宇視聽音響公司在職證明書存卷得
    考等一切情狀，認以各量處如主文所示之刑，並定其應執行
    之刑為當。查94年2 月19日下午4 時30分許，為警查獲之第
    一級毒品海洛因1 包（淨重0.2 公克）、第二級毒品安非他
    命2 包（驗餘淨重0. 8公克）、未使用之注射針筒6 支、吸
    食器1 組，及於同年10月26日下午4 時30分許，為警扣得之
    香菸1 支、吸食器1 組，均屬被告所有，該毒品、香菸及吸
    食器分別供被告施用第一級毒品海洛因及第二級毒品安非他
    命所用，又注射針筒為預備供其施用第一級毒品海洛因所用
    等事實，業據被告供述在卷，是前揭毒品部分，應依毒品危
    害防制條例第18條第1 項前段規定，沒收銷燬之，其包裝袋
    暨扣案之注射針筒、香菸、吸食器，應依刑法第38條第1項
    第2 款之規定，沒收。至於94年10月26日下午4 時30分許，
    為警查獲之王美淑所有第一級毒品海洛因2 包（毛重30.5
    公克），本院查無證據可資證明此毒品亦與被告犯本件之罪
    有關，是不另為沒收銷燬之諭知。
七、末查，臺灣板橋地方法院94年度毒偵字第6358號併案意旨書
    就被告涉犯自92年5 月間之某日起至94年9 月19日止之施用
    第一級毒品海洛因犯行，暨於94年9 月19日上午11時47分許
    回溯96小時內某時之施用第二級毒品甲基安非他命犯行，臺
    灣彰化地方法院檢察署94年度毒偵字第5596號併案意旨書就
    被告於94年10月26日下午4 時之施用第一級毒品海洛因犯行
    ，暨同年10月24日下午6 時許之施用第二級毒品甲基安非他
    命犯行，及除起訴書暨上述外之本院依職權查悉被告施用第
    一級毒品海洛因暨施用第二級毒品安非他命之犯行，經核均
    與起訴之犯罪事實具裁判上一罪之連續犯關係，基於審判不
    可分之法理，本院自得併為審究，附此敘明。
據上論斷，應依刑事訴訟法第273 條之1 第1 項、第299 條第1
項前段，毒品危害防制條例第10條第1 項、第2 項、第18條第1
項前段，刑法第11條前段、第56條、第51條第5 款、第38條第1
項第2 款，判決如主文。
本案經檢察官魏正杰到庭執行職務。
中    華    民    國    95    年    3     月    9     日
                  刑事第十五庭  法  官  朱敏賢
上正本證明與原本無異。
如不服本判決，應於判決送達後10日內，向本院提出上訴狀。
                                書記官  郭勝華
中    華    民    國    95    年    3     月    9     日
附錄本案論罪科刑法條：
毒品危害防制條例第十條：
施用第一級毒品者，處六月以上五年以下有期徒刑。
施用第二級毒品者，處三年以下有期徒刑。


司法院資訊處製作；財團法人民間司法改革基金會備份。
